臺灣臺北地方法院民事裁定  
110年度勞簡字第132號
原      告  黃嘉弘  
上列原告與被告靜花信用股份有限公司、靜花有限公司間請求給
付工資等事件，本院裁定如下：
    主      文
原告應於收受本裁定後五日內，補正如附表所示事項，逾期未補
正，即駁回其訴。
    理      由
一、按起訴，應以訴狀表明當事人及法定代理人、訴訟標的及其
    原因事實，及應受判決事項之聲明等事項，提出於法院為之
    ；書狀不合程式或有其他欠缺者，審判長應定期間命其補正
    ；原告起訴不合程式或不備其他要件者，法院應以裁定駁回
    之。但其情形可以補正者，審判長應定期間先命補正，此觀
    民事訴訟法第244條第1項、第121條第1項、第249條第1項第
    6款自明。
二、查原告雖具狀提起本件訴訟，但遍觀該等書狀，未具體說明
    訴之聲明內容（即原告請求法院應為如何之判決，如被告應
    對原告為何種之給付、行為或不行為，應具體表明請求之內
    容）及請求權基礎，亦無從特定被告為何公司，抑或為自然
    人，難為一貫性審查，又未提供證明或釋明用之證據與附屬
    文件，揆之首揭規定，前開要件顯有欠缺。準此，原告所陳
    於法顯有未合，自應於收受本裁定後5日內，補正如附表所
    示事項，如逾期不補正，即駁回其訴，特此裁定。
三、本件命原告補正之事項，請原告依據民事訴訟法第116條及
    民事訴訟書狀規則之規定提出合於規格之書狀，並宜以電腦
    打字整理，以確保當事人權利。如當事人不諳法律，宜諮詢
    合格之律師，附此敘明。 
中　　華　　民　　國　　110 　年　　10　　月　　19　　日
                  勞動法庭    法　官　陳裕涵
不得抗告。
以上正本係照原本作成。
本裁定不得抗告。
中　　華　　民　　國　　110 　年　　10 　月　　 19　  日
                              書記官　林怡彣
附表：
項目 補正資料 1 應受判決事項之聲明（訴之聲明）。 2 本件主張之請求權基礎即訴訟標的。 3 特定被告為何人（原告起訴狀記載之被告為「桶谷靜宏」，嗣後書狀復改為「靜花有限公司、靜花信用股份有限公司」，此究竟為全體併列為被告，或是改為對其中部分之人或公司列為被告，並不明確）。並應提出被告（即雇主）最新公司變更登記資料及其法定代理人之姓名、住所或戶籍謄本。 4 本件之詳細原因事實。（例如：原告係何時開始至何時為止，受雇於何人或何公司，擔任何種職務，約定薪資金額為何，原告服勞務（即上班）地點之地址為何，是否已經離職，離職原因為何，是否有領到薪資，領到薪資之詳細月份、金額為何，未領到薪資之詳細月份、金額為何，以及原告另對被告有哪些請求，均應詳細列出，法院才能知道本件爭執的來龍去脈） 5 各項目請求之計算及金額，及所依據之證據為何（請分點分項，並分別標示證據出處）。